ACORDAO-COMPLETO-2343182

ACÓRDÃO DE RELAÇÃO

ACÓRDÃO DE RELAÇÃO 346/2019 ATA 2/2019 - SEGUNDA CÂMARA

Acórdão 346/2019-TCU-Segunda Câmara
	Trata-se de embargos de declaração opostos por Pedro Alonso Rua em face do Despacho Decisório proferido pelo Exmo. Ministro Aroldo Cedraz (peça 453) , no qual restou não conhecido o recurso de reconsideração interposto pelo ora embargante contra o Acórdão 6850/2016-TCU-Segunda Câmara em razão de sua intempestividade e ausência de fatos novos.
	Considerando que nos termos do art. 287 do Regimento Interno/TCU, os Embargos de Declaração são cabíveis quando houver obscuridade, omissão ou contradição em acórdão do Tribunal;
	Considerando que no caso dos presentes autos, os aclaratórios foram opostos em face de Despacho Decisório proferido pelo Relator Recursal no sentido de não conhecer Recurso de Reconsideração anteriormente interposto;
	Considerando a impossibilidade de se utilizar o princípio da fungibilidade recursal para receber o recurso em exame como Agravo em face de que na forma e no conteúdo a peça recursal é apresentada como Embargos de Declaração, bem como que, ainda que admitida a fungibilidade, o agravo seria intempestivo.
	ACORDAM os Ministros do Tribunal de Contas da União, reunidos em sessão de 2ª Câmara, por unanimidade, com fundamento nos arts. 30, inciso I, alínea "d", e 34, § 1º, da Lei 8.443/1992, c/c os arts. 143, inciso V, alínea "f" e § 3º, 277, inciso III, e 287, inciso I, do Regimento Interno/TCU, em não conhecer dos embargos de declaração opostos em face do não cabimento de Embargos de Declaração em face de Despacho de Relator, nos termos art. 287 do Regimento Interno/TCU, e dar ciência desta deliberação aos interessados.
1. Processo TC-Processo 016.648/2009-1 (EMBARGOS DE DECLARAÇÃO EM PRESTAÇÃO DE CONTAS - EXERCÍCIO 2008) 
	1.1. Apensos: Processo 003.938/2011-5 (SOLICITAÇÃO DE CERTIDÃO) 
	1.2. Responsáveis: Carlos Alberto Oliveira da Silva (XXX.862.367-XX) ; Gentil Jose Salles Machado (XXX.533.507-XX) ; J F Brito Engenharia Ltda (35.919.927/0001-04) ; Luiz Fernando de Almeida Nascimento (XXX.881.567-XX) ; Pedro Alonso Rua (XXX.992.957-XX) ; Rui March (XXX.311.487-XX) ; Senge Servicos de Engenharia S A (33.668.369/0001-26) ; Vera Maria Ferreira Rodrigues (XXX.098.787-XX) ; Wilson Choeri (XXX.639.987-XX) 
	1.3. Recorrente: Pedro Alonso Rua (XXX.992.957-XX) 
	1.4. Órgão/Entidade: Colégio Pedro II
	1.5. Relator: Ministro Aroldo Cedraz
	1.6. Representante do Ministério Público: Procuradora-Geral Cristina Machado da Costa e Silva
	1.7. Relator da deliberação recorrida: Ministro Aroldo Cedraz
	1.8. Unidades Técnicas: Secretaria de Recursos (Serur) ; Secretaria do TCU no Estado do Rio de Janeiro (Sec-RJ) .
	1.9. Representação legal: Raphael Schettino Duarte (105320/OAB-RJ) e outros, representando Senge Servicos de Engenharia S A; José Eduardo Coelho Branco Junqueira Ferraz (106810/OAB-RJ) e outros, representando Luiz Fernando de Almeida Nascimento, Vera Maria Ferreira Rodrigues e Pedro Alonso Rua; Erick March (181749/OAB-RJ) e outros, representando Rui March; Marcelo Batista Lima e outros, representando Senge Serviços de Engenharia S.a. e Senge Servicos de Engenharia S A; Edson Rainha de Sales, representando J F Brito Engenharia Ltda; Cristina de Athayde Costa Cintra e outros, representando Anna Cristina Cardozo da Fonseca. 
	1.10. Determinações/Recomendações/Orientações: não há.

Segunda Câmara

Colégio Pedro II

Carlos Alberto Oliveira da Silva (XXX.862.367-XX); Gentil Jose Salles Machado (XXX.533.507-XX); J F Brito Engenharia Ltda (35.919.927/0001-04); Luiz Fernando de Almeida Nascimento (XXX.881.567-XX); Pedro Alonso Rua (XXX.992.957-XX); Rui March (XXX.311.487-XX); Senge Servicos de Engenharia S A (33.668.369/0001-26); Vera Maria Ferreira Rodrigues (XXX.098.787-XX); Wilson Choeri (XXX.639.987-XX)

ACORDAO-COMPLETO-2345974

Acórdão de Relação 724/2020 - Segunda Câmara

Acórdão de Relação

AROLDO CEDRAZ

Ministro Aroldo Cedraz

Raphael Schettino Duarte (105320/OAB-RJ) e outros, representando Senge Servicos de Engenharia S A; José Eduardo Coelho Branco Junqueira Ferraz (106810/OAB-RJ) e outros, representando Luiz Fernando de Almeida Nascimento, Vera Maria Ferreira Rodrigues e Pedro Alonso Rua; Erick March (181749/OAB-RJ) e outros, representando Rui March; Marcelo Batista Lima e outros, representando Senge Serviços de Engenharia S.a. e Senge Servicos de Engenharia S A; Edson Rainha de Sales, representando J F Brito Engenharia Ltda; Cristina de Athayde Costa Cintra e outros, representando Anna Cristina Cardozo da Fonseca.

Procuradora-Geral Cristina Machado da Costa e Silva

PRESTAÇÃO DE CONTAS (PC)

Secretaria de Recursos (Serur); Secretaria do TCU no Estado do Rio de Janeiro (Sec-RJ).